【裁判字號】    95,訴,2536
【裁判日期】    951031
【裁判案由】    毒品危害防制條例
【裁判全文】
臺灣板橋地方法院刑事判決              95年度訴字第2536號
 公  訴  人  臺灣板橋地方法院檢察署檢察官
 被      告  甲○○
上列被告因毒品危害防制條例案件，經檢察官提起公訴（95年度
毒偵字第4951號）、及併案審理（95年度毒偵字第5816號），於
本院準備程序進行中，被告就被訴之事實為有罪陳述，經告知被
告簡式審判程序之旨，並聽取當事人之意見後，裁定進行簡式審
判程序判決如下：
    主  文
甲○○施用第一級毒品，累犯，處有期徒刑捌月。
扣案得第一級毒品海洛因柒包（不含外包裝袋，共計淨重零點
柒公克）沒收銷燬之，扣案海洛因外包裝袋柒只沒收。
    事  實
一、甲○○前因施用毒品案件，經臺灣嘉義地方法院裁定送臺灣
    嘉義看守所附設勒戒處所施以觀察、勒戒後，因認無繼續施
    用毒品之傾向，於民國88年11月11日出所，並經臺灣嘉義地
    方法院檢察署檢察官以88年度毒偵字第216 號為不起訴處分
    確定；復因施用毒品案件，經本院裁定送臺灣臺北看守所附
    設勒戒處所施以觀察、勒戒後，因認無繼續施用毒品之傾向
    ，於90年3 月23日出所，並經臺灣板橋地方法院檢察署檢察
    官以90年度毒偵字第1167號、90年度毒偵緝字第206 號為不
    起訴處分確定；甲○○又施用毒品，經臺灣板橋地方檢察署
    檢察官以91年度毒偵字第3768號提起公訴，經本院改依簡易
    程序以91年度簡字第349 號判處有期徒刑4 月，經上訴本院
    第二審合議庭上訴駁回而確定，並經由檢察官聲請本院以91
    年度毒聲字第3515號裁定令入戒治處所施以強制戒治1 年，
    執行中經本院裁定停止戒治，於92年5 月20日出所，並於同
    年10月21日保護管束期滿執行完畢，有期徒刑4 月部分則於
    93年3 月27日執行完畢。甲○○另因施用毒品案件，經本院
    以93年度訴字第1981號判處有期徒刑8 月；及經本院以94年
    度簡字2228號判處有期徒刑5 月確定，經裁定定應執行刑有
    期徒刑11月；以及本院93年簡字第5632號判決判處拘役55日
    確定，於95年5 月26日接續執行完畢。
二、甲○○不知悔改，於上述強制戒治執行（92年10月21日）及
    有期徒刑執行完畢（95年5 月26日）後之5 年以內，復基於
    施用第一級毒品之犯意，於95年7 月14日10時30分許，在臺
    北縣三峽鎮○○路147 巷16號2 樓住處，以針筒注射之方式
    ，施用第一級毒品海洛因1 次。嗣於同日13時許，在臺北縣
    三峽鎮○○路恩主公醫院大廳內為警查獲，並扣得第一級毒
    品海洛因7 包（共淨重0.37公克）。
三、案經臺北縣政府警察局三峽分局報請臺灣板橋地方法院檢察
    署檢察官偵查起訴。
    理  由
一、按除被告所犯為死刑、無期徒刑、最輕本刑為3 年以上有期
    徒刑之罪或高等法院管轄第一審案件者外，於第一次審判期
    日前之準備程序進行中，被告先就被訴事實為有罪之陳述時
    ，審判長得告知被告簡式審判程序之旨，並聽取當事人、代
    理人、辯護人及輔佐人之意見後，裁定進行簡式審判程序，
    刑事訴訟法第273 條之1 第1 項定有明文。經核本件被告甲
    ○○所犯係死刑、無期徒刑、最輕本刑為3 年以上有期徒刑
    以外之罪，其於準備程序中就被訴事實為有罪之陳述，經法
    官告知簡式審判程序之旨，並聽取公訴人、被告之意見後，
    本院爰依首揭規定，合議裁定由受命法官獨任進行簡式審判
    程序，合先敘明。
二、上揭犯罪事實，業據被告於本院訊問中坦承不諱。且被告於
    95年7 月14日為警查獲後，經採尿送驗，呈現鴉片類陽性之
    反應，有臺灣檢驗科技股份有限公司濫用藥物尿液檢驗報告
    附卷為憑，堪認被告之自白屬實。又被告曾因施用毒品案件
    ，經臺灣嘉義地方法院裁定送臺灣嘉義看守所附設勒戒處所
    施以觀察、勒戒後，認無繼續施用毒品之傾向，於88年11月
    11日出所，並經臺灣嘉義地方法院檢察署檢察官以88年度毒
    偵字第216 號為不起訴處分確定；復因施用毒品案件，經本
    院裁定送臺灣臺北看守所附設勒戒處所施以觀察、勒戒後，
    因認無繼續施用毒品之傾向，於90年3 月23日出所，並經臺
    灣板橋地方法院檢察署檢察官以90年度毒偵字第1167號、90
    年度毒偵緝字第206 號為不起訴處分確定；被告又施用毒品
    ，經本院以91年度毒聲字第3515號裁定令入戒治處所施以強
    制戒治1 年，執行中經本院裁定停止戒治，於92年5 月20日
    出所，並於同年10月21日保護管束期滿執行完畢，有卷附之
    臺灣高等法院被告前案紀錄表1 份為憑，足證被告於上開強
    制戒治執行完畢後之5 年以內，再犯本件施用毒品罪行明確
    ，應依法論科。
三、核被告所為，係犯毒品危害防制條例第10條第1 項之施用第
    一級毒品罪。被告施用前、後持有第一級毒品之犯行，為施
    用之高度行為所吸收，不另論罪。被告前因施用毒品案件，
    經本院以93年度訴字第1981號判處有期徒刑8 月；及經本院
    以94年度簡字2228號判處有期徒刑5 月確定，經裁定定應執
    行刑有期徒刑11月；以及本院93年簡字第5632號判決判處拘
    役55日確定，上開徒刑及拘役，業於95年5 月26日接續執行
    完畢，有臺灣高等法院被告前案紀錄表在卷可稽，其於有期
    徒刑執行完畢後之5 年以內，再故意犯本件有期徒刑以上之
    罪，為累犯，應依法加重其刑。
四、爰審酌被告犯後坦承犯行，並衡其前科素行、犯罪動機、目
    的、所生危害，及犯後態度等一切情狀，量處如主文所示之
    刑。95年7 月14日為警扣獲之海洛因7 包（不含外包裝袋，
    淨重0.37公克），為當場查獲第之第一級毒品，業經法務部
    調查局鑑驗明確，不問屬犯人與否，應予沒收銷燬；至於海
    洛因外包裝袋7 只，則為犯罪行為人即被告所有供犯罪所用
    ，應予宣告沒收。
五、併案意旨略以：
  (一)被告甲○○另於95年8 月15日，在臺北縣三峽鎮○○路147
    巷16號2 樓住處，以針筒注射之方式，施用第一級毒品海洛
    因1 次。且與起訴部分有裁判上一罪關係，而移送併辦等語
    。
  (二)然查，起訴部分為被告於95年7 月14日之單一施用毒品犯行
    ，併案部分則為被告於同年8 月15日之另一施用毒品犯行。
    而被告自承僅於95年7 月14日、8 月15日各施用一次，其間
    並無其他施用毒品犯行等語（見本院95年10月20日準備程序
    筆錄），且由檢察官所提之尿液檢驗報告，亦僅能證明被告
    所犯之95年7 月14日、8 月15日二次犯行。而併案意旨雖認
    被告上開犯行間有裁判上一罪關係，惟刑法上所謂接續犯，
    必須其犯行於時、空上具有密接性，或屬於習慣性、反覆性
    質之犯罪，始足當之。因被告上開犯行，約時隔1 月，顯難
    認係出於施用毒品之習性反覆所為，而應認定為獨立之各別
    犯行。
  (三)是併案意旨移送本院併辦，因與起訴範圍無裁判上一罪關係
    ，本院無從審究，應檢還檢察官另為適法之處置，附此敘明
    。
據上論斷，應依刑事訴訟法第273 條之1 第1 項、第299 條第1
項前段，毒品危害防制條例第10條第1 項、第18條第1 項前段、
第23條第2 項，刑法第11條前段、第47條、第38條第1 項第2 款
，判決如主文。
本案經檢察官鄧媛到庭執行職務。
中    華    民    國    95    年    10    月    31    日
                    刑事第十二庭    法  官  林漢強
上正本證明與原本無異。
如不服本判決，應於判決送達後10日內，向本院提出上訴狀。
                                    書記官  曾千庭
中    華    民    國    95    年    10    月    31    日
附錄本案論罪科刑所用法條全文
毒品危害防制條例第10條
施用第一級毒品者，處六月以上五年以下有期徒刑。
施用第二級毒品者，處三年以下有期徒刑。


司法院資訊處製作；財團法人民間司法改革基金會備份。
